【裁判字號】    92,簡上,29
【裁判日期】    920709
【裁判案由】    傷害
【裁判全文】
臺灣士林地方法院刑事判決                          九十二年度簡上字第二九號
    上  訴  人
    即  被  告  丙○○
右列上訴人即被告因傷害案件，經本院士林簡易庭於民國九十一年十二月三十一日以
九十一年度士簡字第七八０號判決（聲請簡易判決案號：臺灣士林地方法院檢察署九
十一年度偵字第一○六七二號），上訴人不服上開判決提起上訴，本院管轄之第二審
合議庭判決如左：
    主  文
上訴駁回。
    事實及理由
一、本案經本院審理結果，認第一審以被告丙○○犯刑法第二百七十七條第一項之傷
    害罪，判處有期徒刑二月，並諭知易科罰金之折算標準，其認事、用法及量刑均
    無不當，應予維持，並引用第一審判決書記載之事實、證據（如附件）。
二、被告之上訴意旨稱：被告與告訴人乙○○因感情及債務問題，發生口角爭執，因
    告訴人出手，被告閃躲並抓住告訴人之手，雙方拉扯間，告訴人所背之背包碰撞
    致其受有些微挫傷，並非被告徒手毆打傷害告訴人，且事後被告即與告訴人達成
    和解，告訴人任意興訟顯非允適，請求撤銷原判決改判無罪云云。
三、惟查：
  (一)告訴人指稱被告是用以拳頭打她（見九十一年十一月十一日偵查筆錄），且被告
    於檢察官偵訊問時，亦自白其於九十一年九月二日上午九點十分左右，在停車場
    用空手打告訴人眼睛（眼角），告訴人脖子的傷是因其用手拉告訴人的背包，所
    以傷到告訴人的脖子等語（見九十一年十二月二日偵查筆錄）。佐以告訴人於九
    十一年九月二日赴馬偕紀念醫院急診，經醫師診斷傷勢為「1.多處挫傷左眼瘀青
    2 ×3×0.5㎝右眼瘀青2×3×0.5㎝左額血腫2×1×0.3㎝前頸15×3×0.1㎝挫傷
    ，左手上臂5×4×0.2㎝瘀青，左膝2×1×0.1㎝挫傷，右膝2×1×0.1㎝ 挫傷；
    2.頭部外傷頭後3×3×0.1㎝ 血腫」，有甲種診斷證明書一紙在卷可參，該傷勢
    顯非受背包輕微碰撞所能致之，堪認被告確有徒手毆打告訴人致告訴人受傷之情
    形。被告嗣後辯稱：僅與告訴人拉扯，告訴人受其背包碰撞而些微受傷云云，顯
    係卸責之詞，難以採信。
  (二)而被告於前開傷害行為後，雖與告訴人達成和解，約定之前借款新台幣（下同）
    十萬元，連同本件傷害賠償二十萬元，共計三十萬元，應自九十一年十月一日起
    每月攤還一萬五千元至還清為止，有協議書一紙在卷可稽。惟被告並未依約定賠
    償，迄本院九十二年六月十八日開庭止，被告僅給付告訴人四萬五千元，此據被
    告自承在卷（見本院九十二年六月十八日審理筆錄）。尚難認被告犯罪後態度良
    好。
  (三)另，前開協議書內並未記載告訴人拋棄告訴權，且本件被告所舉證人甲○○亦證
    稱是協議書簽完後被告才講日後大家不要再有訴追，告訴人當場並沒有回答等語
    （見本院九十二年三月二十八日訊問筆錄），足見告訴人並未同意於和解同時拋
    棄對被告之告訴權。況刑事訴訟法並無所謂捨棄告訴權之規定，因此，縱使捨棄
    （如被害人與行為人和解而承諾不行使告訴權），亦不生捨棄效力，若再提出告
    訴者，對於告訴之效力不生影響（最高法院二十六年上字第一九０六號判例參照
    ），附此敘明。
  綜上所述，被告否認犯罪，尚非可採，且原判決審酌上開各情，判處被告有期徒刑
  二月，並諭知易科罰金之折算標準，量刑堪稱妥適。被告指摘原判決不當，核非可
  採，其上訴為無理由，應予駁回。
四、依刑事訴訟法第四百五十五條之一第一項、第三項、第三百六十八條、第三百七
    十三條，判決如主文。
本案經檢察官劉異海到庭執行職務
中        華        民        國    九十二    年    七    月    九      日
                                  臺灣士林地方法院刑事第四庭
                                      審判長法  官  謝  靜  恒
                                            法  官  王  俊  雄
                                            法  官  洪  慕  芳
右正本證明與原本無異。
本判決不得上訴。
                                            書記官   趙  彩  彤
中        華        民        國    九十二    年    七    月   十一     日


司法院資訊處製作；財團法人民間司法改革基金會備份。
